【裁判字號】    99,易,289
【裁判日期】    990423
【裁判案由】    傷害
【裁判全文】
臺灣彰化地方法院刑事判決               99年度易字第289號
公  訴  人  臺灣彰化地方法院檢察署檢察官
被      告  乙○○
            丙○○
            甲○○○
            戊○○○
            丁○○
上列被告因傷害案件，經檢察官提起公訴（99年度偵字第1640號
），本院判決如下：
    主    文
本件公訴不受理。
    理    由
一、公訴意旨略以：被告乙○○、丙○○係夫妻，被告甲○○○
    則係被告乙○○之母親。另被告戊○○○是被告丁○○之母
    親。被告乙○○與被告戊○○○則是鄰居。緣被告丁○○患
    有中性精神障礙症，於民國98年9月1日下午6時50分許，在
    彰化縣北斗鎮○○路○段275巷40號之被告乙○○住家前，懷
    疑被告乙○○、丙○○、甲○○○等3人在講伊的壞話，而
    持鐵捲門勾找被告乙○○、丙○○、甲○○○等3人理論，
    被告戊○○○見被告丁○○見狀，亦加入理論，雙方因而起
    口角爭執，被告乙○○、丙○○、甲○○○、戊○○○、丁○○等5人竟均基於傷害他人身體之犯意，被告甲○○○持
    竹棒毆打被告丁○○頭部，被告乙○○、丙○○、戊○○○
    、丁○○則徒手拉扯互毆，致被告乙○○身體受有右前臂紅
    腫之傷害，被告丙○○身體受有右顏面血腫之傷害、被告丁○○身體受有左眼眼球挫傷之傷害、被告戊○○○身體受有
    前額、舌頭及背部多處瘀傷等傷害。因認被告乙○○、丙○○、甲○○○、戊○○○、丁○○均涉犯刑法第277條第1項
    傷害罪嫌等語。
二、按告訴乃論之罪，告訴人於第1審辯論終結前得撤回其告訴
    ，又告訴經撤回者，應諭知不受理之判決，並得不經言詞辯
    論為之，刑事訴訟法第238條第1項、第303條第3款、第307
    條，分別定有明文。
三、查本件告訴人即被告乙○○、丙○○告訴被告戊○○○、丁○○傷害案件，及告訴人即被告戊○○○、丁○○告訴被告
    乙○○、丙○○、甲○○○傷害案件，公訴意旨認被告乙○○、丙○○、甲○○○、戊○○○、丁○○均係犯刑法第
    277條第1項之傷害罪，依同法第287條之規定，均須告訴乃
    論。茲據告訴人乙○○、丙○○、戊○○○、丁○○於第一
    審辯論終結前具狀撤回告訴，有刑事撤回告訴狀2份在卷可
    稽，依照上開說明，本件爰不經言詞辯論，諭知不受理之判
    決。
據上論斷，應依刑事訴訟法第303條第3款，第307條，判決如主
文。
中    華    民    國    99    年    4     月    23    日
                  刑事第五庭    審判長法  官  周淡怡
                                      法  官  李淑惠
                                      法  官  蔡家瑜
以上正本證明與原本無異。
如不服本判決應於收受判決後10日內向本院提出上訴書狀。
如不服本判決應於收受判決後10日內向本院提出上訴書狀，並應
敘述具體理由；其未敘述上訴理由者，應於上訴期間屆滿後20日
內向本院補提理由書（均須按他造當事人之人數附繕本）「切勿
逕送上級法院」。
中    華    民    國    99    年    4     月    23    日
                                      書記官  陳秀鳳

司法院資訊處製作；財團法人民間司法改革基金會備份。
